【裁判字號】    98,上訴,1851
【裁判日期】    980508
【裁判案由】    毒品危害防制條例
【裁判全文】
臺灣高等法院刑事判決                98年度上訴字第1851號
上  訴  人
即  被  告  甲○○
上列上訴人因違反毒品危害防制條例案件，不服臺灣板橋地方法
院97年度訴字第5529號，中華民國98年3 月31日第一審判決（起
訴案號：臺灣板橋地方法院檢察署97年度毒偵字第9303號），提
起上訴，本院判決如下：
    主  文
上訴駁回。
    理  由
一、依刑事訴訟法第350條、第361條、第362條、第367條規定，
    不服地方法院之第一審判決而上訴者，須提出上訴書狀，並
    應敘明具體理由，為上訴必備之程式；其所提出之書狀未敘
    述上訴理由，或僅曾以言詞陳述上訴理由者，均應於上訴期
    間屆滿後20日內補提理由書於第一審法院。第一審法院經形
    式審查，認逾期未補提上訴理由者，應定期間先命補正；逾
    期未補正者，為上訴不合法律上之程式，應以裁定駁回。倘
    已提出上訴理由，但所提非屬具體理由者，則由第二審法院
    以上訴不合法律上之程式，判決駁回。而所謂具體理由，必
    係依據卷內既有訴訟資料或提出新事證，指摘或表明第一審
    判決有何採證認事、用法或量刑等足以影響判決本旨之不當
    或違法，而構成應予撤銷之具體事由，始克當之（例如：依
    憑證據法則具體指出所採證據何以不具證據能力，或依憑卷
    證資料，明確指出所為證據證明力之判斷如何違背經驗、論
    理法則）；倘僅泛言原判決認定事實錯誤、違背法令、量刑
    失之過重或輕微，而未依上揭意旨指出具體事由，或形式上
    雖已指出具體事由，然該事由縱使屬實，亦不足以認為原判
    決有何不當或違法者（例如：對不具有調查必要性之證據，
    法院未依聲請調查亦未說明理由，或援用證據不當，但除去
    該證據仍應為同一事實之認定），皆難謂係具體理由，俾與
    第二審上訴制度旨在請求第二審法院撤銷、變更第一審不當
    或違法之判決，以實現個案救濟之立法目的相契合，並節制
    濫行上訴（參照最高法院97年度台上字第892 號刑事判決意
    旨）。
二、本件被告不服原審判決，提起上訴，其於民國（下同）98年
    4 月22日提出上訴狀稱：「被告之母年事已高且患有心臟病
    等疾病需長期治療，被告有妹妹目前失業在家，且被告育有
    一子，被告之夫目前也失業中，全家僅靠被告一人在安諾婦
    產科服務維持生活。被告於審理期間亦坦承不諱，已有悔意
    。而此次犯行皆因工作壓力及生活重擔導致被告受朋友慫恿
    一時失足鑄下大錯，並非惡意犯行。再被告也已接受桃園榮
    民醫院使用勒戒藥品『美沙冬』，以減量毒物之使用，相信
    假以時日必能勒戒成功。原審無需重判7 個月，懇請撤銷改
    判6個月以下之徒刑」云云。
三、查原審判決係認定：「被告曾於92年間因施用毒品案件，經
    臺灣板橋地方法院裁定送觀察、勒戒後，認有繼續施用毒品
    之傾向，令入戒治處所施以強制戒治，於93年9 月27日執行
    完畢釋放。詎仍不知悔改，於強制戒治執行完畢釋放後5 年
    內，復基於施用第一級毒品海洛因之犯意，於97年10月22日
    晚間為警採尿時起回溯26小時內之某時（不含警力拘束期間
    ），在其位於臺北縣新莊市○○○路327巷2弄9號5樓住處內
    ，以摻於香菸中吸食之方式，施用第一級毒品海洛因1 次。
    嗣於97年10月22日21時40分許，在桃園縣龜山鄉○○街14巷
    口為警盤查，經其同意後採尿送驗，檢驗結果呈嗎啡陽性反
    應而查獲等情。以被告所為係犯毒品危害防制條例第10條第
    1 項施用第一級毒品罪。被告持有第一級毒品之低度行為，
    應為施用第一級毒品之高度行為所吸收，不另論罪。」原審
    判決並詳載其審酌科刑之一切情狀之理由稱：「爰審酌被告
    曾於95年間因施用第一級毒品案件，經臺灣桃園地方法院以
    95年度桃簡字第1287號判處有期徒刑3月，緩刑3年確定（未
    構成累犯），被告經觀察勒戒、強制戒治及論罪科刑後，仍
    未能戒絕毒癮，在上開案件緩刑期間內即再度施用第一級毒
    品，顯見其戒絕毒癮之意念非堅，惟念其於犯罪後坦承犯行
    ，態度良好，且施用毒品行為，乃屬對自身健康之戕害行為
    ，及其犯罪動機、目的、手段等一切情狀，量處有期徒刑柒
    月」（原審判決第2頁至第3頁），故原審判決已就量刑刑度
    詳為審酌並明其理由，原審判決認事用法，核無違誤，量
    刑亦屬妥適。被告上訴意旨徒以陳詞空泛指稱：「原審無需
    重判7 個月，懇請撤銷改判6 個月以下之徒刑」云云，經查
    本件被告所犯毒品危害防制條例第10條第1 項施用第一級毒
    品罪為法定刑6 月以上5 年以下有期徒刑之罪，原審量處有
    期徒刑7 月，難謂有過重之情事，被告上訴意旨，尚不足以
    影響原審判決量刑刑度之本旨，亦不足以認為原審判決有何
    不當或違法，核非上開法條規定之上訴應敘述之具體理由。
    此外，被告復未具體指摘原審判決關於認定事實、適用法律
    及量刑等事項，究竟有何違法或不當之具體情形。揆諸上開
    說明，本件上訴未敘述具體理由及不合法律上之程式，應予
    駁回，並不經言詞辯論為之。
據上論斷，應依刑事訴訟法第367條前段、第372條，判決如主文
。
中    華    民    國    98    年    5     月    8     日
                  刑事第三庭  審判長法  官  陳博志
                                    法  官  蔡聰明
                                    法  官  許文章
以上正本證明與原本無異。
如不服本判決，應於收受送達後10日內向本院提出上訴書狀，其
未敘述上訴之理由者並得於提起上訴後10日內向本院補提理由書
（均須按他造當事人之人數附繕本）「切勿逕送上級法院」。
                                    書記官  蔡慧娟
中    華    民    國    98    年    5     月    11    日


司法院資訊處製作；財團法人民間司法改革基金會備份。
